【裁判字號】    97,審訴,4086
【裁判日期】    971030
【裁判案由】    毒品危害防制條例
【裁判全文】
臺灣高雄地方法院刑事判決            97年度審訴字第4086號
公  訴  人  臺灣高雄地方法院檢察署檢察官
被      告  甲○○
                    （另案在臺灣高雄第二監獄執行中）
指定辯護人  本院公設辯護人陳信凱
上列被告因毒品危害防制條例案件，經檢察官提起公訴（起訴案
號：97年度毒偵字第6478、6495號）後，嗣因被告就被訴事實為
有罪之陳述，經合議裁定由受命法官獨任進行簡式審判程序審理
，檢察官聲請改依認罪協商程序而為判決，本院判決如下：
    主  文
甲○○犯施用第一級毒品貳罪，均累犯，各處有期徒刑捌月。應
執行有期徒刑壹年月。
    事  實  及  理  由
一、甲○○前因施用毒品案件，經本院以91年度毒聲字第6056號
    裁定命入戒治處所施以強制戒治，嗣經本院以92年度毒聲字
    第2764號裁定停止戒治，所餘戒治期間並付保護管束，於民
    國92年6 月18日停止處分出所，於92年10月20日戒治期滿未
    經撤銷視為執行完畢；另因竊盜案件，經本院以94年度簡字
    第5756號判處有期徒刑4 月確定，於95年5 月26日期滿執行
    完畢。仍不知悔改，於前揭強制戒治執行完畢釋放後5 年內
    ，復基於施用第一級毒品海洛因之犯意，（一）於97年6 月
    16 日 下午4 時許，在高雄縣林園鄉○○村○○○路101 號
    住處，施用海洛因1 次；（二）復於97年7 月8 日晚上7 時
    許，在高雄縣林園鄉○○○路旁之提防上，施用海洛因1 次
    。嗣因形跡可疑，分別於97年6 月17日為警在高雄縣林園鄉
    ○○○路、於97年7 月8 日晚上7 時30分在高雄縣林園鄉○
    ○○路旁之堤防為警查獲，並經採集其尿液送驗後，結果均
    呈海洛因代謝物之嗎啡、可待因陽性反應。
二、證據：被告甲○○於警詢及本院審理時之自白、臺灣檢驗科
    技股份有限公司97年6 月27日、97年7 月18日濫用藥物尿液
    檢驗報告、對照表各2 份。
三、上開犯罪事實，業據被告甲○○於本院審理時為有罪之陳述
    ，本院合議庭裁定由受命法官獨任進行簡式審判程序，經公
    訴人聲請於審判外進行協商程序，本院同意進行協商程序後
    ，檢察官與被告於審判外達成協商之合意，而由檢察官聲請
    本院改依協商程序判決。其等之合意內容如下：被告願受科
    刑範圍如主文所載。經核被告所為，均係犯毒品危害防制條
    例第10條第1 項之施用第一級毒品罪，上開協商合意內容並
    無刑事訴訟法第455 條之4 第1 項所列之各款情形，本院爰
    不經言詞辯論，於協商合意範圍內為協商判決。
四、應適用之法條：毒品危害防制條例第10條第1 項、刑法11條
    前段、第47條第1 項、第51條第5 款。
五、附記事項：退併辦部分：
    97年度毒偵字第7141號併辦意旨略以：被告於不詳時地，施
    用第一級毒品海洛因。嗣於97年7 月7 日晚上7 時10分許，
    經警通知至高雄縣警察局林園分局港埔派出所，並同意採尿
    結果呈嗎啡、可待因陽性反應，因認被告該次施用毒品犯行
    與本案97年7 月8 日晚上8 時15分為警採尿所施用之毒品案
    件（97年度毒偵字第6478號）起訴案件係同一事實等語。然
    併辦意旨並未說明該部分與本案施用第一級毒品係於同時、
    地所施用；另參諸併辦部分被告係於97年7 月7 日晚上7 時
    10分為警採尿（嗎啡25200ng / ml、可待因5640ng/ml）；
    而本案查獲採尿時間為97年7 月8 日晚上8 時15分，所採尿
    液之濃度（嗎啡35000ng/ml、可待因8610ng/ml） （本案高
    縣林警貞移字0000000000號警詢卷第2 、5 頁），均較24小
    時前之併辦案件所採尿液之嗎啡、可待因濃度為高，是併辦
    部分與本案部分施用毒品時間是否同一，已有疑義；參以被
    告於97年7 月8 日警詢時已明確表示本案（97年度偵字第
    6478號）係於97年7 月8 日晚上7 時許在為警查獲之堤防上
    施用等語，亦經本院當庭確認無訛（見本院97年度審訴字第
    2356號97年10月16日筆錄第5 頁）；是本案施用毒品之時間
    ，既已在前開併案為警查獲所採尿之後，則前開併辦之施用
    第一級毒品犯行，顯與本件施用毒品之時間不同，難認屬同
    一事實，故應退由原偵查檢察官另為適法處理。
六、協商判決除有刑事訴訟法第455 條之4 第1 項第1 款於本訊
    問程序終結前，被告撤銷協商合意或檢察官撤回協商聲請者
    ；第2 款被告協商之意思非出於自由意志者；第4 款被告所
    犯之罪非第455 條之2 第1 項所定得以協商判決者；第6 款
    被告有其他較重之裁判上一罪之犯罪事實者；第7 款法院認
    應諭知免刑或免訴、不受理者情形之一，及違反同條第2 項
    「法院應於協商合意範圍內為判決；法院為協商判決所科之
    刑，以宣告緩刑或2 年以下有期徒刑、拘役或罰金為限」之
    規定者外，不得上訴。
七、如有前項得上訴之情形者，得自收受判決送達後10日內，向
    本院提出上訴書狀，上訴於第二審法院。
本案經檢察官乙○○到庭執行職務。
中    華    民    國    97    年    10    月    30    日
                  刑事第七庭  法  官  梁淑美
以上正本證明與原本無異。
如有前述得上訴情形（詳如事實及理由六所載）而不服本判決，
得自收受判決送達之日起10日內，向本院提出上訴書狀，並應敘
述具體理由，如未敘述上訴理由者，應於上訴期間屆滿後20日內
補提理由書狀於本院（均須按他造當事人之人數附繕本）「切勿
逕送上級法院」。
中    華    民    國    97    年    10    月    30    日
                              書記官  林豐富
附錄本案論罪科刑依據之法條：
毒品危害防制條例第10條第1 項
施用第一級毒品者，處6月以上5年以下有期徒刑。


司法院資訊處製作；財團法人民間司法改革基金會備份。
